臺灣高等法院臺中分院刑事判決　　　　　　　　　　九十年度上訴字第一一一三號
　　上　訴　人
　　即　被　告　丁○○
右上訴人因恐嚇取財案件，不服臺灣臺中地方法院八十九年度訴字第三一一六號中華
民國九十年五月一日第一審判決（起訴案號：臺灣臺中地方法院檢察署八十九年度偵
字第一五三八三號；移送併辦案號：九十年度偵字第五六四七號），提起上訴，本院
判決如左：
      主  文
原判決撤銷。
丁○○共同連續意圖為自己不法之所有，以恐嚇使人將本人之物交付，處有期徒刑參
年陸月。扣案郭楚淦名義之中國信託商業銀行臺中分行第000000000000
0號帳戶之提款卡壹張沒收。
      事  實
一、丁○○意圖為自己不法之所有，並基於概括之犯意，於附表編號一、二所示之部
    分與午○○、甲○○、林保吉等人，另於附表編號三至十一所示之部分則與午○○分別基於共同之犯意聯絡，由午○○、丁○○於民國 (下同）八十九年八月間
    ，以在報刊廣告方式，分別購得吳明蘭名義之中國信託商業銀行永康分行000
    00000000000號、郭楚淦名義之中國信託商業銀行臺中分行第000
    0000000000號等帳號帳戶之提款卡，並分別由丁○○、午○○、甲○○、林保吉、己○○連續先後多次於如附表所示之車輛被竊時地，下手竊得被害
    人持有之車輛（如附表編號一所示係由丁○○駕車搭載夥同甲○○、午○○、林
    保吉至現場，甲○○持客觀上足以對人之生命、身體造成危害之兇器Ｔ型板手與
    午○○同下手行竊，丁○○、林保吉在車上接應把風；編號二所示係由甲○○與
    林保吉共同至現場，由甲○○下手行竊，林保吉在旁接應把風；如附表編號三至
    十一所示係由己○○下手行竊，由己○○將其從所竊贓車上面取得之相關資料提
    供丁○○），再由丁○○、午○○連續先後多次於如附表所示之勒贖時間，以電
    話向如附表所示被害人恐嚇稱：其係解體廠方面人員，如不給付贖款，所失竊之
    車輛將無法取回等意旨，其恐嚇勒贖之金額詳如附表所示 (如附表編號二所示係
    由午○○下手恐嚇勒贖；餘由丁○○下手恐嚇勒贖），如附表編號一至八所示被
    害人為求保全車輛及車內物品，遂屈從丁○○、午○○之恐嚇，依其恐嚇取財意
    旨，將如附表所示款項於如附表所示之匯款付贖時間，匯至如附表所示帳戶內，
    經丁○○以提款卡自提款機提款後，再告知被害人車輛藏置地點（如附表編號二
    所示部分係由午○○告知；餘由丁○○告知），被害人方於如附表所示之取回時
    間取回車輛，丁○○所得之贖款，則與己○○、甲○○、午○○等人朋分花用；
    如附表編號九、十一所示之被害人即丑○○○、庚○○二人，雖接獲丁○○恐嚇
    取財之電話，惟丑○○○因擔心匯款後仍無法取回汽車而未付款，庚○○則尚未
    經丁○○告知匯款帳戶而未付款；而如附表編號一０所示被害人卯○○則於接獲
    丁○○恐嚇取勒贖電話後，雖無屈從之意，惟為誘出犯罪嫌疑人，遂佯與丁○○
    在八十九年九月十七日約定於同日二十三時四十分許，在臺中縣大里市○○路○○路街口之新新人類便利商店前繳交贖款，卯○○於約妥時間後，旋即報警，並
    配合警方佯於約定時、地繳交贖款，嗣於八十九年九月十七日二十三時四十分許
    ，丁○○駕駛其租用之車號八Ｐ—００二號計程車，搭載不知情之大陸女子郭躍
    來（另經臺灣臺中地方法院檢察署檢察官為不起訴處分），前往取款，並將車停
    放於前開便利商店附近之南門加油站內，改搭乘不知情之洪榮華所駕駛之車號六
    Ｐ—五０三號計程車，前往前開便利商店對面，由丁○○委請郭躍來前去便利商
    店向卯○○取款，嗣郭躍來取得款項要回計程車時，為埋伏之警員當場查獲，並
    循線於丁○○租用之計程車上查獲如附表編號三至七、九至十一車內物品欄所示
    之物，而查知如附表編號三至十一所示竊車恐嚇取勒贖等情，並扣得被告所有郭
    楚淦名義之上述提款卡一張，嗣再經警於九十年二月七日查獲如附表編號一、二
    所示之竊車恐嚇勒贖。
二、案經臺中縣警察局霧峰分局報請臺灣臺中地方法院檢察署檢察官偵查起訴及經彰
    化縣警察局移請臺灣臺中地方法院檢察署檢察官偵查後移送併辦。
      理  由
一、訊據上訴人即被告丁○○（以下簡稱被告）固坦承曾打電話恐嚇附表編號三至十
    一所示被害人勒取贖款之事實不諱，然矢口否認有參與竊盜及使用吳明蘭之帳戶
    恐嚇附表編號一、二之被害人，辯稱：伊雖有打電話向被害人恐嚇贖車，但並無
    參與竊盜之犯行，附表編號一之部分，伊只是代午○○將贖款交給甲○○而已，
    該車之資料並非伊轉交予午○○，至於附表編號二部份之車子，是甲○○要伊將
    車子之資料轉交給午○○，由午○○與車主聯繫，午○○取得贖款後，再由伊將
    錢轉交給甲○○，伊只有使用郭楚淦之帳戶，吳明蘭之帳戶與伊無關。
二、惟查：
(一)附表編號一之車子，係被告駕駛租來之計程車載午○○、甲○○、林保吉，由甲○○、午○○下車行竊得手，後由被告向車主恐嚇取財；而附表編號二之車子亦
    係甲○○所竊，經被告交付資料予午○○，由午○○向被害人戊○○恐嚇取財新
    台幣（下同）三萬二千元，戊○○將錢匯入吳明蘭之帳戶後，由被告負責領錢等
    情，業據共犯午○○於警訊中供述甚詳（見彰化縣警察局刑案偵查卷宗第五頁背
    面、第六頁正面），核與共犯甲○○於警訊中供稱：「Ａ９－０５８２號自小客
    車（即編號一）是我夥同丁○○、午○○、林保吉等人，於八十九年八月十日零
    時許，由丁○○駕駛租來之計程車載我、午○○、林保吉，由我和午○○下車行
    竊，我先以Ｔ型扳手破壞車門鎖，開門後午○○隨後進入車內共同破壞開關後，
    將車駛離，再由丁○○向車主恐嚇取財，丁○○交給我一萬五千元」、「ＤＹ－
    １１１９號（即編號二）確是八十九年八月十九日七時許，由我駕車載林保吉一
    同前往，後由我下車行竊，而林保吉駕駛我的自小客車尾隨在後，再打電話給丁○○，以便向車主恐嚇取財，丁○○向車主恐嚇多少，我不清楚，但丁○○有交
    給我一萬五千元」等語相符（見彰化縣警察局刑案偵查卷宗第十一頁、第十三頁
    背面），且被告於警訊中亦自承：附表編號一之車子係甲○○所竊，後來伊曾轉
    交一萬五千元予甲○○；編號二之車子亦係甲○○所竊（依甲○○所供該車應係
    林保吉與甲○○所竊，詳如前述），由午○○打電話給車主勒贖三萬二千元，匯
    至吳明蘭之帳戶，伊負責提款後，再將錢分給甲○○、林保吉一萬五千元等語不
    諱（見彰化縣警察局刑案偵查卷宗第二頁背面、第三頁正面），是被告辯稱：附
    表編號一、二所示之部分與伊無關云云，要屬事後卸責之詞。
(二)至附表編號三至十一所示之車子係共犯己○○所竊，己○○於八十九年九月初拿
    被害人之資料給被告，由被告打電話給被害人等情，亦據被告供認不諱（見八十
    九年度偵字第一五三八三號卷第九十六頁背面、一一四頁背面，原審卷第十三頁
    ），核與己○○於本院調查中證稱：「我是個人行竊車子，再將車子交給丁○○
    ，而丁○○是我交車時就給一萬五千元向我買斷，我與其他之人並無關係」等語
    相符（見本院卷第八十一頁）。
(三)而被害人失竊車輛後，被告如何打電話勒贖等情，亦據被害人卯○○、寅○○、
    壬○○、癸○○、丑○○○、庚○○、乙○○、辛○○、戊○○等人於警訊中指
    訴甚詳（見八十九年度偵字第一五三八三號卷第二十至二十二、二十六至三十九
    頁），並有贓物領回收據八張、車輛竊盜、車牌失竊資料個別查詢報表八份、提
    款資料二份、匯款單三份附卷可證（見八十九年度偵字第一五三八三號卷第五十
    一至五十八頁、六十二至六十九頁、七十二至七十五頁，彰化縣警察局刑案偵查
    卷宗第十四頁背面、第十五頁），本件事證已臻明確。
(四)雖證人甲○○、午○○於本院調查中另供稱：「丁○○並無載我們去行竊（指附
    表編號一之部分）而是我們行竊後，才叫丁○○開計程車來拿車籍資料，他只負
    責打電話」；「只有一次（指附表編號一之部分）我與丁○○去看另外幾個人如
    何行竊，但我與丁○○並無共同行竊，亦無把風之情形」（見本院卷第一一五、
    一一九頁），要屬事後避重就輕之詞，不足採信。
三、按刑法之共同正犯，係指二人以上基於違法意思之聯絡，共同實施犯罪行為，是
    共同正犯彼此間係立於相互補充或相互利用之分工原則，毋須各人對於構成要件
  之全部行為或各階段行為，均須參與實施，故無論係參與全部行為，或為部份行
    為之分擔，均不失為共同行為，均須就全部行為負共同正犯之責任。本件被告與
    午○○、甲○○、林保吉等人及另與己○○合作，先由午○○、甲○○、林保吉
    或午○○負責下手竊車，再由被告負責打電話勒贖，渠等間雖各自負擔部分之行
    為（被告於附表編號一之部分另有把風之行為），惟其目的無非係為實現竊車勒
    贖之不法犯行，是被告就竊車之部分仍應負共同正犯之刑責，其辯稱並無參與竊
    盜之行為，要屬事後卸責之詞不足採信，其犯行應堪認定。
四、按Ｔ型扳手在客觀上足以對人之生命、身體造成危害，為兇器之一種，是核被告
    於附表編號一部分所為，係犯刑法第三百二十一條第一項第三款、第四款之結夥
    三人以上攜帶兇器竊盜罪，於附表編號二至十一部分所為，均係犯刑法第三百二
    十條第一項之竊盜罪，而被告恐嚇如附表編號一至八所示被害人並取得贖款，係
    犯刑法第三百四十六條第一項之恐嚇取財既遂罪，至被告恐嚇如附表編號九至十
    一所示被害人但未取得贖款，係犯刑法第三百四十六條第三項、第一項之恐嚇取
    財未遂罪。被告於附表編號十之部分利用不知情之郭躍來取款未遂，應論以間接
    正犯。被告與甲○○、林保吉、午○○對於附表編號一、二所示竊盜及恐嚇取財
    犯罪之實施，有犯意聯絡及行為分擔，被告與己○○對於如附表編號三至十一所
    示竊盜及恐嚇取財犯罪之實施，有犯意聯絡及行為分擔，均為共同正犯。被告先
    後多次竊盜及恐嚇取財既遂、未遂，時間密接且犯罪構成要件相同，顯係基於概
    括犯意所為，為連續犯，應分別依刑法第五十六條之規定論以刑法第三百二十一
    條第一項第三款、第四款結夥三人以上攜帶兇器竊盜一罪及刑法第三百四十六條
    第一項恐嚇取財既遂一罪，並均依法加重其刑。至被告所犯如附表編號一、二所
    示部分之竊盜及恐嚇取財犯行雖未經檢察官起訴，惟與起訴之竊盜及恐嚇取財部
    分犯行，有連續犯之裁判上一罪之關係，為起訴效力所及，本院自得一併審理，
    併此敘明。被告所犯竊盜及恐嚇取財既遂罪間，有方法結果之牽連關係，應依刑
    法第五十五條規定從一重之刑法第三百四十六條第一項恐嚇取財既遂罪處斷。原
    審以被告罪證明確，予以論罪科刑，固非無見。惟（１）被告除於八十九年十月
    十四日曾因妨害自由等罪，經本院合併判處有期徒刑八月外，並無任何之前科犯
    行，原審認被告有竊取車輛後向被害人恐嚇勒贖之習慣，並因而諭知強制工作三
    年，似有誤認；（２）被告利用不知情之郭躍來取款未遂，原審漏未論述間接正
    犯，亦有未合（３）郭楚淦帳戶之提款卡係被告自行購得，與己○○無關，業據
    被告於本院調查時供述在卷，核與己○○證述之情節相符（見本院卷第六十、八
    十一頁），原審認係由己○○取得再轉交被告使用，且未依法宣告沒收，亦有未
    洽。被告上訴意旨指摘原審量刑過重及否認使用吳明蘭之帳戶，雖無理由，但原
    判決既有上述可議之處，即屬無可維持，自應由本院予以撤銷改判。爰審酌被告
    正值青壯之年，竟不思上進，連續先後多次竊車勒贖，以獲取非法暴利，所犯嚴
    重危害社會安寧，其惡性非淺暨被告犯罪之動機、智識程度、手段、所生危害及
    其犯後坦承大部分犯行等一切情狀，量處如主文所示之刑，以示懲儆。扣案郭楚
    淦名義之上述金融卡係被告所購買，為其所有供犯罪所用之物，應依法宣告沒收
    。至扣案之行動電話，被告在警訊中供稱係其子吳宗翰所有，本院復查無其他積
    極證據，足以證明為被告所有，而鋼鋸、鋼剪、螺絲起子、手套，被告供稱並未
    以之供犯罪所用，本院復查無其他積極證據，足以證明被告有以之供作犯罪之用
    ，故均不併為沒收之諭知，附此敘明。
五、移送併辦意旨略以：
(一)被告與午○○、己○○、黃文誠、林明徹、邱清意等人自八十九年四月份起，意
    圖為自己不法之所有，共組汽車竊盜、恐嚇勒贖集團，先看報紙廣告，購買金融
    機關人頭帳戶後，由午○○、己○○、林明徹負責在台中縣市、彰化縣竊取被害
    人周玲惠、邱于禎等五十人之汽車，得手後，再以被害人車上所留之聯絡電話，
    由午○○、丁○○、林明徹、邱清意輪流以預付卡之行動電話、公用電話，恐嚇
    勒贖被害人一至十二萬元不等之金錢，匯入午○○等人指定之人頭帳戶，午○○
    、丁○○等再利用銀行提款機以提款卡提領現金，並恐嚇被害人如不依指定之金
    額匯入指定之人頭帳戶，即要將被害人之汽車燒燬或解體，使被害人心生畏懼而
    依指示匯款，午○○始告知被害人失車之藏放地點，恐嚇勒贖數百萬元由參與人
    員朋分；另被告又與午○○、丁○○、己○○共組竊盜犯罪集團，自八十九年五
    月十五日起至同年六月六日止，亦以上述之方法恐嚇勒贖被害人王滄田等人，並
    要被害人將贖款匯入豐原郵局張葉福、霧峰郵局何青年、亞太商業銀行文心分行
    劉忠信、台灣中小企業銀行中興分行徐弘源、台中郵局第四十四支局林信強之人
    頭帳戶，而得款花用。嗣於八十九年十二月十八日二十二時十五分許，在台中市
    ○○路○段金寶巷十號前，經警臨檢查獲午○○、黃文誠，而偵知上情。因認被
    告此部分所為涉有刑法之竊盜、偽造私文書及恐嚇取財之罪嫌【併辦案號：臺灣
    臺中地方法院檢察署九十年度偵字第二八五三號（含八十九年度他字第三四五九
    號、九十年度偵字第三六七、三０七四號）】。
(二)被告與雷文虎、許俊男等人自八十九年十一月二十一日起至九十年一月十八日止
    ，共同竊取被害人蔡坤峰等人之自小客車，再於不特定地點之公共電話，恐嚇勒
    贖被害人二至八萬元不等之金錢，匯入「00000000000000號雷文
    虎」、「000000000000000號丙○○」之帳戶，並恐嚇被害人如
    不依指定之金額匯入指定之帳戶，即將自小客車解體。因認被告此部分所為涉有
    刑法之竊盜、偽造私文書及恐嚇取財之罪嫌【併辦案號：臺灣臺中地方法院檢察
    署九十年度偵字第九二六九號（含九十年偵字第二一四三、四八九七、五０一一
    、六八八七號卷、臺灣彰化地方法院檢察署九十年度偵字第六九一號卷）】。
(三)九十年度偵字第二八五三號部分：
(１)查，移送併辦意旨認被告有與午○○、己○○、黃文誠、林明徹、邱清意等人自
    八十九年四月份起，共組汽車竊盜、恐嚇勒贖集團，無非以午○○於警訊中供稱
    ：「我約自八十九年四月間開始行竊他人之自小客車．．．八十九年八月至十一
    月間有夥同己○○、丁○○及己○○之朋友綽號阿清（即邱清意）、阿徹（即林
    明徹）、幼齒等共六人一起作案」、「自八十九年八月間起至八十九年十二月八
    日，曾與己○○、丁○○及綽號阿清、阿徹等人竊取邱于禎等人之車輛，並恐嚇
    勒贖贖金等語（見臺灣臺中地方法院檢察署九十年度偵字第三六七號卷第十五頁
    、一五二頁），為其論據。訊據被告堅決否認有此部分之犯行，辯稱：伊是在八
    十九年六月中、下旬才認識午○○，且伊於八十九年九月十八日至同年十二月二
    十七日因案羈押於台中看守所，又如何犯罪等語。
(２)經查，午○○係於八十九年六月底，由己○○帶至被告之住處，因而認識被告，
    且午○○與被告共犯竊盜案之時間係在八十九年九月五日至十六、七日（意即本
    案之犯罪時間），午○○與己○○、被告、邱清意、林明徹及幼齒等人是在不同
    時間配合作案，被告與其他五人相互間並不清楚與午○○如何作案等情，業據午
    ○○於警、偵訊中供明在卷（見彰化警察局刑案偵查卷宗第五頁，臺灣臺中地方
    法院檢察署九十年度偵字第二八五三號卷第八十一頁、三０七四號卷第四十一頁
    ）。而己○○於警訊及本院調查中亦否認曾與午○○、被告、邱清意、林明徹等
    人共組竊盜、勒贖集團（見臺灣臺中地方法院檢察署九十年度偵字第三六七號卷
    第一八一頁、本院卷第八十二頁），且被告於八十九年九月十八日至同年十二月
    二十七日，確因案羈押於台中看守所（見原審八十九年聲羈字第三二九五號卷、
    原審卷第十八頁），是被告顯無從「自八十九年四月份起至同年十二月十八日止
    與午○○、己○○、黃文誠、林明徹、邱清意等人共組汽車竊盜、恐嚇勒贖周玲
    惠、邱于禎等五十人」；「又自八十九年五月十五日起至同年六月六日止，與午
    ○○、丁○○、己○○另恐嚇勒贖王滄田」。本院既查無證據證明被告有參與此
    部分之犯行，是移送併辦之部分與本案即無連續犯之關係，本院自無從併予審理
    ，應退由檢察官另為偵辦。
(四)九十度偵字第九二六九號部分：
(１)按連續犯之所以以一罪論，乃因行為人以一個決意，為數行為之原動力，亦即基
    於「概括之犯意」。易言之，行為人主觀上於實施犯罪之初，自始即有一預定計
    畫，而後乃在此計畫內，反覆實施犯罪行為。
(２)本件被告雖於九十年一月十八日十二時許，在台中市○○路○段二九九號前，以
    公共電話撥打0000000000號行動電話欲恐嚇勒贖被害人蔡坤峰時，經
    警查獲。惟本院訊及被告：「本案被查獲，經羈押交保後，為何又犯案（被告於
    八十九年九月十八日因犯竊盜等罪，經臺灣臺中地方法院檢察署檢察官聲請羈押
    獲准，案經起訴後於八十九年十二月二十七日經原審諭知具保獲釋，九十年一月
    十八日又因涉嫌對被害人蔡坤峰等人恐嚇取財，經警查獲）？被告供稱：「我在
    本案交保後，即不想再作案了，只是在之前羈押期間有一位叫許俊男的人，送了
    一盒水果到看守所給我，後來交保，該人即打電話給我，約我見面，就在一月十
    八日見面，當時他從一本電話冊子裡撕下一張電話號碼，要我幫他打電話．．．
    」（見本院卷第一三八、一三九頁），而被告於警訊時亦供稱：「（問：你為何
    打電話給被害人，有何酬勞？）我曾在看守所欠許俊男一份情才幫他」（見九十
    年度偵字第二一四三卷第二十頁背面）。觀之被告之供述，其於本案經具保獲釋
  後，本不欲再犯案，係因許俊男之造訪而另行起意，方再度打電話恐嚇勒贖蔡坤
    峰等被害人，且與本案有關之人係己○○、午○○、甲○○、林保吉，並無許俊
    男，足見被告與許俊男所犯之恐嚇取財等案，與本案間並非基於同一之概括犯意
    所為，揆諸前開之說明，本案與移送併辦之部分並無連續犯之關係，非屬裁判上
    一罪，而移送併辦之部分又未經公訴人起訴，本案自無從併予審理，亦應退由檢
    察官另行偵辦。
據上論結，應依刑事訴訟法第三百六十九條第一項前段、第三百六十四條、第二百九
十九條第一項前段，刑法第二十八條、第五十六條、第三百二十一條第一項第三款、
第四款、第三百四十六條第一項、第五十五條、第三十八條第一項第二款，罰金罰鍰
提高標準條例第一條前段，判決如主文。
本案經檢察官辰○○到庭執行職務。
中        華        民        國  九 十 一  年     二     月    七      日
                                  臺灣高等法院臺中分院刑事第十庭
                                        審判長法  官  林  照  明
                                              法  官  盧  江  陽
                                              法  官  蔡  名  曜
右正本證明與原本無異。
不得上訴。
                                              書記官  許  哲  禎
中        華        民        國  九 十 一  年     二     月    十五    日
附錄本案論罪科刑實體法條文：
刑法第三百四十六條
意圖為自己或第三人不法之所有，以恐嚇使人將本人或第三人之物交付者，處六月以
上五年以下有期徒刑，得併科一千元以下罰金。
以前項方法得財產上不法之利益，或使第三人得之者，亦同
前二項之未遂犯罰之。
                                                                        Ｆ
附表：
┌──┬───┬────┬──────┬────┬────┬──────┐
│編號│被害人│被竊時間│車輛被竊地點│勒贖時間│車內物品│匯款銀行帳號│
│    ├───┼────┼──────┼────┤        ├──────┤
│    │車  號│取回時間│藏置地點    │匯款付贖│        │勒贖金額    │
│    │      │        │            │時間    │        │新臺幣＼元  │
├──┼───┼────┼──────┼────┼────┼──────┤
│一  │子○○│民國八十│臺中市○○路│八十九年│        │中國信託商業│
│    │      │九年八月│一二五巷    │八月十日│        │銀行永康分行│
│    │      │十日零時│            │中午    │        │０三五八五三│
│    │      │許      │            │        │        │三二０一二０│
│    │      │        │            │        │        │六０號      │
│    ├───┼────┼──────┼────┤        ├──────┤
│    │Ａ９─│民國八十│臺中縣大里市│八十九年│        │先為五萬元，│
│    │０５８│九年八月│永隆六街十號│八月十日│        │嗣降為二萬元│
│    │２    │十日十六│對面公園前  │中午  至│        │            │
│    │      │時三十分│            │十六時二│        │            │
│    │      │許      │            │十分許間│        │            │
│    │      │        │            │        │        │            │
├──┼───┼────┼──────┼────┼────┼──────┤
│二  │戊○○│民國八十│臺中市天水西│八十九年│筆記型電│中國信託商業│
│  │      │九年八月│六街三一號前│八月十九│腦一部 (│銀行永康分行│
│    │      │十九日七│            │日十時十│經被害人│０三五八五三│
│    │      │時許    │            │五分許  │要求後，│三二０一二０│
│    │      │        │            │        │由被害人│六０號      │
│    ├───┼────┼──────┼────┤向丁○○├──────┤
│    │ＤＹ─│民國八十│臺中市○○路│八十九年│等人取回│三萬二千元  │
│    │１１１│九年八月│與梅川東路口│八月十九│)       │            │
│    │９    │十九日十│            │日十二時│        │            │
│    │      │三時許  │            │三十分許│        │            │
├──┼───┼────┼──────┼────┼────┼──────┤
│三  │寅○○│民國八十│臺中市忠明南│八十九年│行車執照│中國信託商業│
│    │      │九年九月│路與五權七街│九月六日│、新領牌│銀行臺中分行│
│    │      │五日二十│口          │、七日間│照登記申│０二六五三四│
│    │      │三時許  │            │        │請書、保│八四二七五０│
│    │      │        │            │        │險卡各一│０號        │
│    ├───┼────┼──────┼────┤張 (於吳├──────┤
│    │Ｈ５─│民國八十│臺中縣梧棲鎮│八十九年│聲明為警│一萬五千元  │
│    │２５９│九年九月│自立二街四０│九月七日│查獲後始│            │
│    │０    │七日    │０號前      │十五時五│取回 )  │            │
│    │      │        │            │十二分  │        │            │
├──┼───┼────┼──────┼────┼────┼──────┤
│四  │辛○○│民國八十│臺中縣沙鹿鎮│八十九年│行車執照│中國信託商業│
│    │      │九年九月│北勢東路八四│九月六日│一張    │銀行臺中分行│
│    │      │六日八時│六號前      │十六時許│(於吳聲 │０二六五三四│
│    │      │許      │            │、九月七│明為警查│八四二七五０│
│    │      │        │            │日      │獲後始取│０號        │
│    ├───┼────┼──────┼────┤回)     ├──────┤
│    │Ｍ２─│民國八十│臺中市○○街│八十九年│        │三萬五千元  │
│    │０１８│九年九月│八十號前    │九月七日│        │            │
│    │５    │七日十二│            │十二時五│        │            │
│    │      │時五十三│            │十三分許│        │            │
│    │      │分許以後│            │        │        │            │
├──┼───┼────┼──────┼────┼────┼──────┤
│五  │乙○○│民國八十│臺中市華美西│八十九年│識別證一│中國信託商業│
│    │      │九年九月│街與重慶路口│九月十二│張、名片│銀行臺中分行│
│    │      │十二日六│            │日      │十四張  │０二六五三四│
│    │      │時三十分│            │        │(於吳聲 │八四二七五０│
│    │      │許      │            │        │明為警查│０號        │
│    ├───┼────┼──────┼────┤獲後始取├──────┤
│    │Ｂ４─│民國八十│臺中市○○街│八十九年│回)     │三萬元      │
│    │７１９│九年九月│二十七巷  │九月十二│        │            │
│    │５    │十二日十│            │日十八時│        │            │
│    │      │八時五十│            │三十分許│        │            │
│    │      │分許    │            │        │        │            │
├──┼───┼────┼──────┼────┼────┼──────┤
│六  │癸○○│民國八十│臺中市○○路│八十九年│汽車駕照│中國信託商業│
│    │      │九年九月│中山國中前  │九月十二│、行車執│銀行        │
│    │      │十二日七│            │日九時許│照各一件│０二六五三四│
│    │      │時許    │            │        │(於吳聲 │八四二七五０│
│    │      │        │            │        │明為警查│０號        │
│    ├───┼────┼──────┼────┤獲後始取├──────┤
│    │Ｒ７─│民國八十│臺中市○○路│八十九年│回)     │二萬五千元  │
│    │５６０│九年九月│四一九號前  │九月十二│        │            │
│    │０    │十二日十│            │日十六時│        ││
│    │      │六時四十│            │三十五分│        │            │
│    │      │五分許以│            │許      │        │            │
│    │      │後      │            │        │        │            │
├──┼───┼────┼──────┼────┼────┼──────┤
│七  │壬○○│民國八十│臺中縣大里市│八十九年│戶籍謄本│中國信託商業│
│    │      │九年九月│仁化路八二九│九月十五│、力山工│銀行臺中分行│
│    │      │十五日二│號前        │日十時許│業公司識│０二六五三四│
│    │      │時十分許│            │、二十二│別證各一│八四二七五０│
│    │      │        │            │時許    │件      │０號        │
│    ├───┼────┼──────┼────┤(於吳聲 ├──────┤
│    │Ｈ２─│八十九年│臺中市○○路│八十九年│明為警查│二萬五千元  │
│    │５６８│九月十六│八十五號旁  │九月十六│獲後始取│            │
│    │２    │日      │            │日九時許│回)     │            │
├──┼───┼────┼──────┼────┼────┼──────┤
│八  │巳○○│民國八十│臺中縣太平市│八十九年│        │中國信託商業│
│    │      │九年九月│新福十六街四│九月十五│        │銀行臺中分行│
│    │      │十五日十│十五號樓下  │日十二時│        │０二六五三四│
│    │      │二時許  │            │三十分許│        │八四二七五０│
│    │      │        │            │        │        │０號        │
│    ├───┼────┼──────┼────┤        ├──────┤
│    │Ｒ５─│民國八十│臺中市○○路│八十九年│        │三萬五千元  │
│    │２１７│九年九月│四段金都汽車│九月十六│        │            │
│    │６    │十六日十│旅館        │日十時三│        │            │
│    │      │一時許  │            │十分許  │        │            │
├──┼───┼────┼──────┼────┼────┼──────┤
│九  │鄭李照│民國八十│臺中市○○路│八十九年│名片一張│中國信託商業│
│    │桂    │九年九月│二一五號前  │九月十六│(於吳聲 │銀行臺中分行│
│    │      │十六日零│            │日九時四│明為警查│０二六五三四│
│    │      │時許    │            │十分許至│獲後始取│八九０二五二│
│    │      │        │            │二十二時│回)     │０號        │
│    │      │        │            │十分許共│        │            │
│    │      │        │            │六次    │        │            │
│    ├───┼────┼──────┼────┤        ├──────┤
│    │Ａ３─│未取回  │不詳        │未匯款  │        │先為五萬元，│
│    │０２９│        │            │        │        │後降為二萬五│
│    │２    │        │            │        │        │千元        │
├──┼───┼────┼──────┼────┼────┼──────┤
│一０│卯○○│民國八十│臺中市○○路│八十九年│皮夾一個│約定以現金  │
│    │      │九年九月│與大公街口  │九月十六│(於吳聲 │付款        │
│    │      │十六日十│            │日十三時│明為警查│            │
│    │      │一時許  │          │許、二十│獲後始取│            │
│    │      │        │            │二時許、│回)     │            │
│    │      │        │            │十七日十│        │            │
│    │      │        │            │一時許  │        │            │
│    ├───┼────┼──────┼────┤        ├──────┤
│    │Ｘ６─│未取回  │不詳        │配合警方│        │四萬五千元  │
│    │６６９│        │            │與丁○○│        │            │
│    │６    │        │            │約定於八│        │            │
│    │      │        │            │十九年九│        │            │
│    │      │        │            │月十七日│        │            │
│    │      │        │            │二十三時│        │            │
│    │      │        │            │四十分許│        │            │
│    │      │        │            │付款    │        │            │
├──┼───┼────┼──────┼────┼────┼──────┤
│一一│庚○○│民國八十│臺中市大連北│八十九年│行車執照│尚未告知    │
│    │      │九年九月│路二巷五十八│九月十七│一張、洗│            │
│    │      │十七日六│號          │日      │車券六張│            │
│    │      │時許    │            │        │、名片三│            │
│    │      │        │            │        │張、保養│            │
│    ├───┼────┼──────┼────┤紀錄卡、├──────┤
│    │Ｘ８─│未取回  │不詳        │未匯款  │保險卡、│三萬元      │
│    │１４１│        │            │        │服務護照│            │
│    │３    │        │            │        │各一張、│            │
│    │      │        │            │        │充電器一│            │
│    │      │        │            │        │個      │            │
│    │      │        │            │        │(於吳聲 │            │
│    │      │        │            │        │明為警查│            │
│    │      ││            │        │獲後始取│            │
│    │      │        │            │        │回)     │            │
└──┴───┴────┴──────┴────┴────┴──────┘
                                                                       Ｆ
